Arquivo para testes na construção do pacote

```{r detach}
detach("package:sto", unload = TRUE)
```
```{r available}
available::available("sto")
```
```{r usethis::use_readme_rm}
usethis::use_readme_rmd()
usethis::use_readme_rmd()
```
```{r devtools doc build install}
devtools::document()
devtools::build()
devtools::install()
```

 - adicionar pacote às dependências
`https://soaresalisson.github.io/sto/index.html``{r}
usethis::use_package("pacote")
```

```{r}
# usethis::use_vignette("First_steps")
# usethis::use_vignette("stopwords")
# Create an article that only appears on the website with
```

```{r usethis::use_github}
devtools::build_readme()
usethis::use_github()
# usethis::pr_pull() #
usethis::pr_push() # empurra
```

```{r build_site_github_pages}
# Criando página internet com references e articles
pkgdown::build_site_github_pages()
```
```{r extract_ppn }
extract_ppn <- function(string) {
  string |>
    stringr::str_extract_all(regex_NomeProprio) |>
    lapply(trimws)
}
texto_teste <- "José da Silva e Fulano de Tal foram, bla Maria Silva. E depois disso, bla Joaquim José da Silva Xavier no STF"
extract_ppn <- function(regex_ppn) {
  texto_teste |>
    stringr::str_extract_all(regex_ppn) |>
    lapply(trimws)
}

"([A-ZÀ-ÿ][a-zà-ÿ\\-]+ (d[aeo]s? )?){1,}([A-ZÀ-ÿ][a-zà-ÿ\\-])*" |> extract_ppn()
"((\\b[A-ZÀ-Ÿ][a-zà-ÿ\\-]+ (d[aeo]s? )?)+([A-ZÀ-Ÿ][a-zà-ÿ\\-]+)*)|(\\b[A-ZÀ-Ÿ\\.]{2,}\\b)" |> extract_ppn()
"(\\b[A-ZÀ-ÿ][a-zà-ÿ\\-]+ (d[aeo]s? )?)+" |> extract_ppn()
"([A-ZÀ-ÿ][a-zà-ÿ\\-]+ )*" |> extract_ppn()
"\\b[[:Upper:]]([[:Lower:]]+|[:Lower:]*[[:Space:]]+[[:Lower:]+])*" |> extract_ppn()
"([[:Upper:]][[:Lower:]]+)*" |> extract_ppn()


regex_NomeProprio <- "([A-ZÀ-ÿ][a-zà-ÿ\\-]+ (d[aeo]s? )?){1,}([A-ZÀ-ÿ][a-zà-ÿ\\-])*"
regex_NomeProprio <- "(\\b[A-ZÀ-ÿ][a-zà-ÿ\\-]+ (d[aeo]s? )?)+(\\b[A-ZÀ-ÿ][a-zà-ÿ\\-]\\b)*"
regex_NomeProprio <- "(\\b[A-ZÀ-ÿ][a-zà-ÿ\\-]+ (d[aeo]s? )?)+"
regex_NomeProprio <- "([A-ZÀ-ÿ][a-zà-ÿ\\-]+ )*"
regex_NomeProprio <- "\\b[[:Upper:]]([[:Lower:]]+|[:Lower:]*[[:Space:]]+[[:Lower:]+])*"
regex_NomeProprio <- "([[:Upper:]][[:Lower:]]+)*"

extract_ppn("José da Silva e Fulano de Tal foram, bla Maria Silva.")
```
```{r, gen_stopwords}
gen_stopwords(lang = "pt", categories = "V PP")
```

```{r comparando com quanteda}
quanteda::stopwords("pt")[!quanteda::stopwords("pt") %in% sto::gen_stopwords("pt", "V DT prep CC PP PPZ preposition demonstrativo", vec = "vec")]
```



