Arquivo para testes na construção do pacote

```{r detach}
detach("package:sto", unload = TRUE)
```
```{r available}
available::available("sto")
```
```{r usethis::use_readme_rm}
usethis::use_readme_rmd()
usethis::use_readme_rmd()
```
```{r devtools doc build install}
devtools::document()
devtools::build()
devtools::install()
```

 - adicionar pacote às dependências
`https://soaresalisson.github.io/sto/index.html``{r}
usethis::use_package("pacote")
```

```{r}
# usethis::use_vignette("First_steps")
# usethis::use_vignette("stopwords")
# Create an article that only appears on the website with
```

```{r usethis::use_github}
devtools::build_readme()
usethis::use_github()
# usethis::pr_pull() #
usethis::pr_push() # empurra
```

```{r build_site_github_pages}
# Criando página internet com references e articles
pkgdown::build_site_github_pages()
```
```{r extract_ppn }
extract_ppn <- function(string) {
  string |>
    stringr::str_extract_all(regex_NomeProprio) |>
    lapply(trimws)
}
texto_teste <- "José da Silva e Fulano de Tal foram, bla Maria Silva. E depois disso, bla Joaquim José da Silva Xavier no STF"
extract_ppn <- function(regex_ppn) {
  texto_teste |>
    stringr::str_extract_all(regex_ppn) |>
    lapply(trimws)
}

"([A-ZÀ-ÿ][a-zà-ÿ\\-]+ (d[aeo]s? )?){1,}([A-ZÀ-ÿ][a-zà-ÿ\\-])*" |> extract_ppn()
"((\\b[A-ZÀ-Ÿ][a-zà-ÿ\\-]+ (d[aeo]s? )?)+([A-ZÀ-Ÿ][a-zà-ÿ\\-]+)*)|(\\b[A-ZÀ-Ÿ\\.]{2,}\\b)" |> extract_ppn()
"(\\b[A-ZÀ-ÿ][a-zà-ÿ\\-]+ (d[aeo]s? )?)+" |> extract_ppn()
"([A-ZÀ-ÿ][a-zà-ÿ\\-]+ )*" |> extract_ppn()
"\\b[[:Upper:]]([[:Lower:]]+|[:Lower:]*[[:Space:]]+[[:Lower:]+])*" |> extract_ppn()
"([[:Upper:]][[:Lower:]]+)*" |> extract_ppn()


regex_NomeProprio <- "([A-ZÀ-ÿ][a-zà-ÿ\\-]+ (d[aeo]s? )?){1,}([A-ZÀ-ÿ][a-zà-ÿ\\-])*"
regex_NomeProprio <- "(\\b[A-ZÀ-ÿ][a-zà-ÿ\\-]+ (d[aeo]s? )?)+(\\b[A-ZÀ-ÿ][a-zà-ÿ\\-]\\b)*"
regex_NomeProprio <- "(\\b[A-ZÀ-ÿ][a-zà-ÿ\\-]+ (d[aeo]s? )?)+"
regex_NomeProprio <- "([A-ZÀ-ÿ][a-zà-ÿ\\-]+ )*"
regex_NomeProprio <- "\\b[[:Upper:]]([[:Lower:]]+|[:Lower:]*[[:Space:]]+[[:Lower:]+])*"
regex_NomeProprio <- "([[:Upper:]][[:Lower:]]+)*"

extract_ppn("José da Silva e Fulano de Tal foram, bla Maria Silva.")
```
```{r, gen_stopwords}
gen_stopwords(lang = "pt", categories = "V PP")
```

```{r comparando com quanteda}
quanteda::stopwords("pt")[!quanteda::stopwords("pt") %in% sto::gen_stopwords("pt", "V DT prep CC PP PPZ preposition demonstrativo", vec = "vec")]
```

```{r}
plot_graph <- function(text, df, head_n = 30) {
  # graph <-  g_N |> head(head_n)
  graph <- df |> head(head_n)
  vert <- unique(c(graph$n1, graph$n2))

  # frequency of nodes/terms
  freqPPN <- lapply(vert, \(v) {
    text |> stringr::str_extract_all(v)
  }) |>
    unlist() |>
    count_vec()

  graph |>
    igraph::graph_from_data_frame(directed = FALSE, vertices = freqPPN) |>
    ggraph::ggraph(layout = "graphopt") +
    ggraph::geom_edge_link(ggplot2::aes(edge_width = n, edge_alpha = 0.5),
      angle_calc = "along",
      label_dodge = unit(4.5, "mm"),
      color = c("lightblue", "blue", "royalblue")[1],
      end_cap = ggraph::circle(6, "mm")
    ) + # afastamento do nó
    ggraph::geom_node_text(ggplot2::aes(label = name, size = freq), repel = TRUE) +
    # ggraph::geom_node_label(ggplot2::aes(label = name), repel=TRUE,  point.padding = unit(0.2, "lines")) +
    ggplot2::theme_void() +
    ggplot2::theme(legend.position = "none")
}
```
```{r fun subs_entity}
#' Substitute proper names/entities spaces with underscore in the text.
subs_entity <- function(text, entities) {
  entities <- entities |> unlist()

  ent_df <- data.frame(entities = unique(entities)) |>
    dplyr::mutate(entities2 = gsub(" ", "_", entities))

  # text |> stringr::str_replace_all(ent_df$entities, ent_df$entities2)
  # sapply(1:nrow(ent_df), \(i) {
  #   text |> stringr::str_replace_all(ent_df[i, "entities"], ent_df[i, "entities2"])  })
  for (i in 1:nrow(ent_df)) {
    text <- text |>
      stringr::str_replace_all(ent_df[i, "entities"], ent_df[i, "entities2"])
  }
  return(text)
}

ent_test <- texto_teste |>
  extract_ppn()
# extract_entity()
subs_entity(texto_teste, ent_test)
```




