 Os dicionários disponíveis destinam-se a uso por correctores ortográficos ou analisadores morfológicos. São produzidos num ambiente Linux/Unix, contudo podem ser suportados também por outros sistemas operativos (Windows/Mac OS X). São periodicamente actualizados. Os dicionários estão cobertos pelas licenças GPL, LGPL, e MPL (ou pela menos uma delas).

Para todos os correctores ortográficos disponíveis, disponibilizamos versões pré-acordo ortográfico de 1990 e pós-acordo ortográfico. A versão por omissão é, neste momento, a pós-acordo ortográfico. 
https://pt.libreoffice.org/descarregar/dicionarios/
https://natura.di.uminho.pt/wiki/doku.php?id=dicionarios:main

https://natura.di.uminho.pt/download/sources/Dictionaries/hunspell/
O HunSpell (Hungarian spell) é uma evolução do myspell, sendo também um analisador morfológico, com um conjunto de novas funcionalidades em relação ao Myspell. É usado desde a versão 2.0.3 do OpenOffice como componente para a correcção ortográfica.

Um dicionário no formato myspell é compatível com os correctores baseados no hunspell.

Algumas características (versão 2.1.8 do hunspell)
    Suporta parcialmente palavras compostas, e conjugações pronominais, embora necessite de ser revisto e testado!
    Contém informação morfológica, embora a sua aplicação esteja limitada;
    Tem um melhor mecanismo de substituição de segmentos de palavras;
    Suporte de UTF-8;
https://natura.di.uminho.pt/download/sources/Dictionaries/hunspell/hunspell-pt_PT-preao-20220621.tar.gz

TODO: pegar arquivos do site a partir da língua

```{r list files de hunspel}
arqs <- list.files("../hunspell/", full.names=T)
# arqs  |> grep("dic$",x = _, value = T)  |> readLines(n=30L,skip=2L ) #|> gsub("(.*)\\[")
# arqs  |> grep("dic$",x = _, value = T)  |> readLines(n=30L,skip=2L ) |> tail(-1) |> read.csv(text=_, sep = "\t") 
# arqs |> grep("dic$",x = _, value = T) |> read.csv(sep= "\t", header = T, skip = 1L)
# dict_pt <- 
  arqs  |> grep("dic$",x = _, value = T)  |> 
  # readLines(n=90L,skip=2L ) |> 
  readLines(skip=2L ) |> 
  head(30) |>
  grep2("\\t") |>
  gsub(r"((.*)(\t.*))", "\\1", x=_) |> 
  gsub( r"((.*)(\/.*))", "\\1",x = _) |> 
  grep2("[:alpha:]") #|> head(10)

dict_pt |> grep2("foss") 
```
```{r fun build_dict}
#' read a file .dic from Hunspell and get only the words to build a dict in the language
#' @args arqs the name of one file
#' \dontrun{
#' grep("dic$",x = arqs, value = T)  |> build_dict()  |> head(5)
#' }
build_dict <- function(arqs) {
 arqs |>
    # grep("dic$",x = _, value = T)  |> 
    # grep("dic$",x = _, value = T)  |> 
    # readLines(n=90L,skip=2L ) |> 
    readLines() |> 
    grep2("\\t") |>
    gsub(r"((.*)(\t.*))", "\\1", x=_) |> 
    gsub( r"((.*)(\/.*))", "\\1",x = _) |>
    grep2("[:alpha:]") 
}

grep("dic$",x = arqs, value = T)  |> 
  build_dict()  |> head(5)
```

TODO: ver como salvar o arquivo para o pacote utilizar posteriormente. Uma função terá parametro para sobrescrever.
In R, building my own package, some data will be downloaded from the web, do some data wrangling and saved it to posterior use.
The next time, the user will not need to download the data, but just use. What is the best way to do the data storage.
https://chat.deepseek.com/a/chat/s/a40669cc-21e1-4a3a-84fb-7c8abfde04eb

```{r }
get_data_cache <- function() {
  cache_dir <- tools::R_user_dir("sto", which = "cache")
  if (!dir.exists(cache_dir)) {
    dir.create(cache_dir, recursive = TRUE)
  }
  return(cache_dir)
}

save_cache <- function(data, filename) {
  cache_file <- file.path(get_data_cache(), filename)
  saveRDS(data, file = cache_file)
}

load_cache <- function(filename) {
  cache_file <- file.path(get_data_cache(), filename)
  if (file.exists(cache_file)) {
    readRDS(cache_file)
  } else {
    NULL
  }
}
```
```{r ex usage}
get_data <- function() {
  # Try to load cached data first
  cached_data <- load_cache("my_dataset.rds")
  
  if (!is.null(cached_data)) {
    message("Using cached data")
    return(cached_data)
  }
  
  message("Downloading fresh data...")
  # Download and process data
  fresh_data <- download_data() |> process_data()
  
  # Save to cache
  save_cache(fresh_data, "my_dataset.rds")
  
  return(fresh_data)
}
```
